【裁判字號】    99,交抗,1489
【裁判日期】    990709
【裁判案由】    違反道路交通管理處罰條例
【裁判全文】
臺灣高等法院交通事件裁定            99年度交抗字第1489號
抗  告  人
即受處分人  甲○○
上列抗告人即受處分人因違反道路交通管理處罰條例案件，不服
臺灣板橋地方法院中華民國99年1月29日裁定（99 年度交聲字第
11號），提起抗告，本院裁定如下：
    主  文
抗告駁回。
    理  由
一、原裁定意旨略以：抗告人即受處分人甲○○於民國98年9 月
    9日6時42分許，駕駛車牌號碼LN7-999 號重型機車，行經臺
    北縣中和市○○路與景平路口（往中和）時，為有燈光號誌
    管制之交岔路口，違規闖紅燈，有採證照片6 幀可稽，因認
    受處分人之違規行為堪以認定。原處分機關裁處受處分人1,
    800元罰鍰，並記違規點數3點，於法並無不合，其異議無理
    由，而予駁回等語。
二、抗告意旨略以：依據交通部82年4月22日交路（82）字第009
    811號函有關該部82年3月27日研商闖紅燈認定標準會議紀錄
    二、（四）之規定如下：「交岔路口已繪設網狀黃線區者暫
    以該範圍視作路口，…」。是本案依採證照片所示，並無法
    證明受處分人所駕駛之JN7-999 號車輛已穿越該網狀黃線區
    ，如確有違規行為亦僅係違反同條例第60條第2項第3款之不
    遵守道路交通標誌、標線、號誌之指示規定，原審為就此部
    分併予審酌，有欠公允，為此聲請撤銷原裁定云云。
三、按汽車行駛至交岔路口，其行進、轉彎，應遵守燈光號誌，
    道路交通安全規則第102條第1項第1 款定有明文。又汽車駕
    駛人，行經有燈光號誌管制之交岔路口闖紅燈者，處新臺幣
    1,800元以上5,400元以下罰鍰，並應記違規點數3 點，道路
    交通管理處罰條例第53條第1項、63條第1項第3 款分別定有
    明文。次按有關「闖紅燈」行為之認定，於「道路交通管理
    處罰條例」中固無明文，然「停止線」係用以指示行駛車輛
    停止之界限，車輛停止時，其前懸部分不得伸越該線，而車
    輛面對圓形紅燈表示禁止通行，不得超越停止線或進入路口
    ，此觀諸道路交通標誌標線號誌設置規則第170條第1項及第
    206條第1項第5 款之規定即明。又無繪設路口範圍者：以車
    輛無視於紅燈號誌，而有穿越路口之企圖，其車身並已伸越
    停止線且足以妨害其他方向人、車通行者，亦以闖紅燈論處
    （參交通部82年4月22日交路字第009811號函)。
四、經查：依卷附證採證照片（詳見原審卷第6、7、13頁）所示
    ，受處分人違規之路口係未繪設網狀黃線區，且觀察編號第
    2、3號採證照片所示（詳見原審卷第13頁右中、右下方照片
    ），受處分人所有車牌號碼LN7-999號重型機車於98年9月 9
    日6 時42分41秒、43秒時（當時臺北縣中和市○○路與景平
    路口交通號誌燈紅燈已亮起），仍尚未抵該路口，嗣於卷附
    編號第4至6採證照片所示（詳見原審卷第13頁左半部照片）
    ，受處分人不僅全車越過停止線，且左轉通過分隔島，是受
    處分人越過未繪設黃色網狀區路口之意圖至明，否則自路口
    燈號紅燈時，受處分人即應減速準備停車，其竟於紅燈時更
    向前行，全車通過停止線，洵難認無闖紅燈之故意。至受處
    分人辯稱其並未穿越網狀黃線區○○○路口，僅係違反不遵
    守道路交通標誌、標線、號誌之指示規定，而無闖紅燈之意
    云云，本件依上揭卷附照片所示該路口並未繪設黃色網狀區
    域甚明，受處分人持以抗告，為無理由，應予以駁回。
五、據上論結，應依道路交通管理處罰條例第89條，道路交通案
    件處理辦法第26條，刑事訴訟法第412條，裁定如主文。
中    華    民    國    99    年    7     月    9     日
                  刑事第二十一庭審判長法  官  蔡聰明
                                      法  官  楊力進
                                      法  官  趙文
以上正本證明與原本無異。
不得再抗告。
                                      書記官  葉金發
中    華    民    國    99    年    7     月    9     日

司法院資訊處製作；財團法人民間司法改革基金會備份。
